臺灣臺北地方法院刑事判決　　　　　　 100年度易字第1877號
公　訴　人　臺灣臺北地方法院檢察署檢察官
被　　　告　許峻銘
上列被告因竊盜案件，經檢察官提起公訴（100年度偵字第11124
號、第11302號），本院判決如下：
    主  文
許峻銘竊盜，累犯，處有期徒刑陸月；又侵入住宅竊盜，累犯，
處有期徒刑捌月。應執行有期徒刑壹年。
    事  實
一、許峻銘前因公共危險案件，經本院於民國98年6月8日以98年
    度店交簡字第270號判決判處有期刑6月確定，於99年1月23
    日執行完畢翌日出監；復因於99年11月6日竊取他人物品，
    經本院於100年5月27日以100年度簡字第1908號判決判處有
    期徒刑5月，於100年6月25日確定。詎其仍不知悔改，竟基
    於意圖為自己不法所有之犯意，分別：(一)於100年4月24日9
    時許，騎乘車牌號碼579-BLE號機車，行經莊詠智所經營位
    於新北市○○區○○路1段325號1樓食神粥品店後巷時，徒
    手竊取莊詠智置放於洗手臺上白鐵桶子（內含7至8個白鐵鍋
    、飯鍋內襯、濾網、漏斗等物），得手後再販賣予不知情之
    黃王玉霞所經營位於新北市○○區○○路45巷2號之和進資
    源回收場。(二)於100年5月2日11時11分許，無故侵入新北市
    ○○區○○街9巷1樓之樓梯間，徒手竊取黃許彩置放在樓梯
    間之鍋子1個，得手後，隨即以新臺幣90元之價格，販賣予
    上開不知情之黃王玉霞經營之和進資源回收場。
二、案經莊詠智訴由新北市政府警察局新店分局報告臺灣臺北地
    方法院檢察署檢察官偵查起訴。
    理  由
一、按被告以外之人於審判外之言詞或書面陳述，除法律有規定
    者外，不得作為證據，刑事訴訟法第159條第1項定有明文；
    復按被告以外之人於偵查中向檢察官所為之陳述，除顯有不
    可信之情況者外，得為證據，同法第159條之1第2項亦有規
    定；再按被告以外之人於審判外之陳述，雖不符前4條之規
    定，而經當事人於審判程序同意作為證據，法院審酌該言詞
    陳述或書面陳述作成時之情況，認為適當者，亦得為證據；
    當事人、代理人或辯護人於法院調查證據時，知有第159條
    第1項不得為證據之情形，而未於言詞辯論終結前聲明異議
    者，視為有前項之同意；同法第159條之5規定甚明。本案所
    據以認定被告許峻銘犯罪事實之證據，其中部分屬於傳聞證
    據，除證人黃王玉霞於偵查中向檢察官所為之陳述，業經具
    結且無顯不可信之情形存在，依刑事訴訟法第159條之1第2
    項規定，自具備證據能力外；其餘傳聞證據，因被告及公訴
    人於本院言詞辯論終結前，均未對於證據能力聲明異議，依
    刑事訴訟法第159條之5規定，視為同意上開證據具備證據能
    力，本院認亦無違法或不當之情況，是該傳聞證據均具備證
    據能力，合先敘明。
二、前揭犯罪事實，業據被告許峻銘於警詢、檢察官訊問及本院
    審理時均坦承不諱，核與證人即告訴人莊詠智、證人黃許彩
    、黃王玉霞分別於警詢、檢察官訊問時證述明確，並有證人
    黃許彩提出之嘉政餐具設備廣場明細單1紙、被告書立之承
    諾書1紙、監視器錄影翻拍畫面2紙在卷可證，足證被告之任
    意性自白核與事實相符，堪以採信。綜上，本件事證明確，
    被告犯行堪以認定，應依法論科。
三、按刑法第321條第1項第1款侵入住宅竊盜罪，其所謂「住宅
    」，乃指人類日常居住之場所而言，公寓亦屬之，至公寓樓
    下之「樓梯間」，雖僅供各住戶出入通行，然就公寓之整體
    而言，該樓梯間為該公寓之一部分，而與該公寓有密切不可
    分之關係，是侵入公寓樓下之樓梯間而竊盜，難謂無同時妨
    害居住安全之情形，自應成立刑法第321條第1項第1款之侵
    入住宅竊盜罪（最高法院76年臺上字第2972號判例意旨參照
    ）。故核被告所為如上開事實欄一、(一)所示犯行，係犯刑法
    第320條第1項之竊盜罪；所為如上開事實欄一、(二)所示犯行
    ，係犯刑法第321條第1項第1款之侵入住宅竊盜罪。公訴人
    認被告所為如上開事實欄一、(二)所示之犯行係犯刑法第320
    條第1項竊盜罪，尚有未洽，惟公訴人據以起訴之犯罪事實
    ，與本院認定之上開事實，事實係屬同一，且本院已於審理
    時當庭告知刑法第321條第1項第1款之法條，尚無礙被告之
    防禦權，是本院自仍應予審理，並變更其起訴法條。被告所
    為上開2次竊盜犯行，犯意各別，行為互殊，應予分論併罰
    。又查被告前因公共危險案件，經本院於98年6月8日以98年
    度店交簡字第270號判決判處有期刑6月確定，於99年1月23
    日執行完畢翌日出監等情，有臺灣高等法院被告前案紀錄表
    1份在卷足憑，其於5年以內故意再犯本案有期徒刑以上之罪
    ，均屬累犯，均應依刑法第47條第1項規定加重其刑。爰審
    酌被告不知勤勉上進，而為本案2次竊盜犯行，顯乏尊重他
    人財產權，破壞社會秩序，應予非難，惟其犯後坦承犯行，
    態度尚稱良好，兼衡其犯罪手段、目的、所得利益、所生危
    害等一切情狀，各量處如主文所示之刑，暨定其應執行刑。
據上論斷，應依刑事訴訟法第284條之1、第299條第1項前段、第
300條，刑法第320條第1項、第321條第1項第1款、第47條第1項
、第51條第5款，刑法施行法第1條之1，判決如主文。
本案經檢察官王巧玲到庭執行職務。
中    華    民    國   100    年    8     月    15    日
                    刑事第九庭  法  官  劉素如
以上正本證明與原本無異。
如不服本判決，應於判決送達後10日內，向本院提出上訴狀（應
抄附繕本）。告訴人莊詠智如對於本判決不服者，應具備理由請
求檢察官上訴，其上訴期間之計算係以檢察官收受判決正本之日
期為準。
                                書記官  陳育君
中    華    民    國   100    年    8     月    15    日
附錄本案論罪法條：
中華民國刑法第320 條
意圖為自己或第三人不法之所有，而竊取他人之動產者，為竊盜
罪，處5 年以下有期徒刑、拘役或5 百元以下罰金。
意圖為自己或第三人不法之利益，而竊佔他人之不動產者，依前
項之規定處斷。
前二項之未遂犯罰之。
中華民國刑法第321 條
犯竊盜罪而有下列情形之一者，處6 月以上、5 年以下有期徒刑
，得併科新臺幣10萬元以下罰金：
一、侵入住宅或有人居住之建築物、船艦或隱匿其內而犯之者。
二、毀越門扇、牆垣或其他安全設備而犯之者。
三、攜帶兇器而犯之者。
四、結夥三人以上而犯之者。
五、乘火災、水災或其他災害之際而犯之者。
六、在車站、埠頭、航空站或其他供水、陸、空公眾運輸之舟、
    車、航空機內而犯之者。
前項之未遂犯罰之。